【裁判字號】    97,易緝,78
【裁判日期】    970730
【裁判案由】    傷害等
【裁判全文】
臺灣板橋地方法院刑事判決              97年度易緝字第78號
公  訴  人  臺灣板橋地方法院檢察署檢察官
被      告  甲○○
上列被告因傷害等案件，經檢察官提起公訴（95年度偵字第2675
3 號），本院判決如下：
    主  文
甲○○共同以強暴使人行無義務之事，累犯，處有期徒刑肆月，
如易科罰金，以新臺幣壹仟元折算壹日；減為有期徒刑貳月，如
易科罰金，以新臺幣壹仟元折算壹日。又共同傷害人之身體，累
犯，處有期徒刑陸月，如易科罰金，以新臺幣壹仟元折算壹日；
減為有期徒刑月，如易科罰金，以新臺幣壹仟元折算壹日。應
執行有期徒刑肆月，如易科罰金，以新臺幣壹仟元折算壹日。
    事  實
一、緣鍾依蓉（已結）與其女友乙○○有感情及金錢借貸糾紛，
    鍾依蓉心有不滿，竟與其友甲○○（曾於民國九十四年間因
    公共危險等案件，經臺灣基隆地方法院以九十四年度交簡上
    字第一四號判決判處有期徒刑八月確定，於九十五年二月二
    十四日易科罰金執行完畢）、陳正宗（已結）共同基於傷害
    及強制罪之犯意聯絡，先由陳正宗於九十五年八月十七日下
    午三時許，以0000000000號之行動電話門號撥打乙○○所使
    用之0000000000號行動電話門號，佯稱其係中國信託商業銀
    行行員，邀約乙○○於同日晚上八時十分許在臺北縣三峽鎮
    ○○路與民生街口處洽談辦理貸款事宜，乙○○信以為真應
    允之，嗣甲○○駕駛所承租之自小客車搭載鍾依蓉（坐於副
    駕駛座）、陳正宗（坐於駕駛座後排座位）至上址，迨乙○
    ○依約出現在上址，即由陳正宗下車，未經乙○○同意即出
    手強拉乙○○進入甲○○所駕駛之自小客車駕駛座後排之座
    位內，以此強暴方式使乙○○行此無義務之事。鍾依蓉、陳
    正宗、甲○○復於上開車輛內，指責乙○○何以之前不還錢
    且避不見面等事，並由陳正宗、甲○○分別以徒手或持汽車
    大鎖、安全帽等物共同毆打乙○○，致乙○○受有頭部外傷
    、軀幹及四肢多處挫傷、疑似顱骨骨折、輕度腦震盪、臉部
    及上肢多處挫傷之傷害後，甲○○將上開車輛駕駛至國道第
    三號高速公路三峽交流道下，鍾依蓉等三人告知乙○○必須
    於十二點籌錢還款，始讓乙○○下車。
二、案經乙○○訴由臺北縣政府警察局三峽分局報請臺灣板橋地
    方法院檢察署檢察官偵查起訴。
    理  由
一、訊據被告甲○○承認為了被告鍾依蓉與告訴人乙○○間之債
    務關係，於上開時間與被告鍾依蓉、陳正宗共同佯以辦理貸
    款為由找告訴人乙○○至上址，當天伊負責開車，而告訴人
    乙○○不上車時，伊有打乙○○一巴掌等事實，且對被告陳
    正宗強拉告訴人乙○○上車，並在車上打告訴人乙○○，及
    告訴人乙○○受有如事實襴所載之傷害等事實並不爭執，惟
    辯稱伊沒有拉乙○○，也沒有打乙○○云云。經查：上開犯
    罪事實，業據告訴人乙○○於警、偵訊時指述明確及於本院
    審理時證述綦詳，核與被告陳正宗於本院審理時供述情節大
    致相符，並有告訴人提出之財團法人恩主公醫院乙種診斷證
    明書、臺北市立聯合醫院中興院區診斷證明書各一份及行動
    電話0000000000、0000 000000 號門號之通聯紀錄、照片七
    幀、監視錄影光碟在卷可憑，堪信告訴人乙○○之證述情節
    與事實相符，為可採信。被告陳正宗、甲○○係為被告鍾依
    蓉與告訴人乙○○間債務糾紛之事，始以電話誘騙告訴人乙
    ○○至相約地點，並由被告甲○○負責開車前往約定地點，
    而在上開時、地由被告陳正宗施強暴力推告訴人乙○○上車
    ，且在車上質問乙○○何以未返錢及出手毆打乙○○，被告
    陳正宗所為無非為被告鍾依蓉追討債務，被告甲○○為同一
    目的亦在車上並未阻止，且其自承有打告訴人乙○○一巴掌
    ，亦徵告訴人乙○○之指證被告甲○○確有出手毆打一節，
    即非子虛，可認被告甲○○與被告鍾依蓉、陳正宗間就告訴
    人指訴之傷害及強制犯行均有犯意聯絡而各有行為分擔。被
    告甲○○前開所辯，顯係避就之詞，不足採信。本件事證明
    確，被告甲○○之犯行堪以認定。
二、核被告甲○○所為，係犯刑法第三百零四條第一項之強制罪
    及第二百七十七條第一項之傷害罪。其與被告鍾依蓉、陳正
    宗間就上開犯行，互有犯意聯絡及行為分擔，為共同正犯。
    被告甲○○所犯上開二罪，犯意各別，行為互殊，應分論併
    罰。查被告甲○○有如事實欄所載之刑之執行紀錄，有臺灣
    高等法院被告全國前案紀錄表在卷可稽，其受有期徒刑執行
    完畢，五年以內故意再犯本件有期徒刑以上之罪，均為累犯
    ，應依刑法第四十七條第一項之規定，均加重其刑。爰審酌
    被告甲○○之素行、犯罪之動機、目的、手段、所生危害及
    犯罪後迄今未能與告訴人達成和解，賠償損害等一切情狀，
    分別量處如主文所示之刑，並均諭知易科罰金之折算標準。
    又被告甲○○係於九十六年四月二十四日前本罪，均符合中
    華民國九十六年罪犯減刑條例所定之減刑條件，爰依上開條
    例第二條第一項第三款之規定，各減其刑宣告刑二分之一，
    並定其應執行之刑，暨諭知易科罰金之折算標準。
據上論結，應依刑事訴訟法第二百九十九條第一項前段，刑法第
二十八條、第二百七十七條第一項、第三百零四條第一項、第四
十七條第一項、第四十一條第一項前段、第五十一條第五款，刑
法施行法第一條之一，中華民國九十六年罪犯減刑條例第二條第
一項第三款、第七條，判決如主文。
本案經檢察官鄭潔如到庭執行職務。
中    華    民    國    97    年    7     月    30    日
                  刑事第十七庭  法  官  李幼妃
以上正本證明與原本無異
如不服本判決，應於判決送達後10日內敘明上訴理由，向本院提
出上訴狀（應附繕本），上訴於臺灣高等法院。
                                書記官  黃頌棻
中    華    民    國    97    年    7     月    30   日
附錄本案論罪科刑法條全文
中華民國刑法第277條
（普通傷害罪）
傷害人之身體或健康者，處 3 年以下有期徒刑、拘役或 1 千元
以下罰金。
犯前項之罪因而致人於死者，處無期徒刑或 7 年以上有期徒刑；
致重傷者，處3年以上10年以下有期徒刑。
中華民國刑法第304條
（強制罪）
以強暴、脅迫使人行無義務之事或妨害人行使權利者，處 3 年以
下有期徒刑、拘役或 3 百元以下罰金。
前項之未遂犯罰之。


司法院資訊處製作；財團法人民間司法改革基金會備份。
